【裁判字號】    95,裁,781
【裁判日期】    950420
【裁判案由】    勞保
【裁判全文】
最  高  行  政  法  院  裁  定
                                     95年度裁字第00781號
上  訴  人  乙○○
被 上訴 人  勞工保險局
代  表  人  甲  ○
上列當事人間因勞保事件，上訴人不服中華民國93年10月28日臺
北高等行政法院92年度訴字第4055號判決，提起上訴。本院裁定
如下：
    主  文
上訴駁回。
上訴審訴訟費用由上訴人負擔。
    理  由
一、按對於高等行政法院判決之上訴，非以其違背法令為理由，
    不得為之，行政訴訟法第242條定有明文。同法第243條第1
    項規定，判決不適用法規或適用不當者，為違背法令；而判
    決有第243條第2項所列各款情形之一者，其判決當然違背法
    令。又提起上訴，應以上訴狀表明上訴理由並應添具關於上
    訴理由之必要證據，復為同法第244條第1項第4款及第2項所
    明定。準此，當事人提起上訴，如以原審判決有行政訴訟法
    第243條第1項不適用法規或適用不當為理由時，其上訴狀應
    有具體之指摘，並揭示該法規之條項或其內容；如以原審判
    決有第243條第2項所列各款情形之當然違背法令為理由時，
    其上訴狀應揭示合於該款之事實。如上訴狀未依此項方法表
    明，或其所表明者，顯與上開法條規定之情形不相合時，即
    難認為已對原審判決之違背法令有具體之指摘，其上訴自難
    認為合法。
二、本件上訴人原以美商美國安泰人壽保險股份有限公司台灣分
    公司（下稱安泰人壽公司）為投保單位，參加勞工保險為被
    保險人。上訴人於民國89年10月18日公出途中車禍受傷致腰
    部挫傷，前曾向被上訴人請領89年10月21日至90年3月21日
    期間計152日職業傷害補償費在案。嗣上訴人於91年8月14日
    ，以同一事故傷勢未癒，繼續申請90年3月22日至91年7月29
    日期間職業傷害補償費。經被上訴人審查，以上訴人所受補
    償給付152日已為合理，乃於91年10月22日以保給傷字第091
    606663560號函核定（下稱原處分）此次所請傷病給付不予
    給付。上訴人不服，向勞工保險監理委員會申請審議，經審
    定駁回，提起訴願，遭行政院勞工委員會訴願決定駁回，提
    起行政訴訟，經原審判決駁回。
三、上訴意旨略以：（一）依勞工保險條例第34條規定，被保險
    人因執行職務而致傷害或職業病不能工作，以致未能取得原
    薪資，正在治療中者，自不能工作之第四日起，發給職業傷
    病補償費，惟法規並未要求須完全不能工作，才能申請職業
    傷病補償費，因此被上訴人應依法給付上訴人本件新臺幣（
    下同）252,016元整之職業傷病補償費。（二）上訴人於89
    年10月18日因職業傷害導致「頭部外傷併頭皮血腫」「左髖
    骨、尾骨、腰部挫傷、骨膜炎、肩頸挫傷」，並非被上訴人
    所稱單純「腰部挫傷」之輕描淡寫，且診斷書早已交付給被
    上訴人，被上訴人卻不依法辦理，實有違誤。至上訴人於91
    年1月因治療職業傷害一年多，無法痊癒而轉往彰化基督教
    醫院門診治療檢查，惟病情亦無改善，轉診疼痛科、復健科
    、免疫風濕科門診後，91年7月醫師告知上訴人罹患僵直性
    脊椎炎，但隔一段時間，醫生卻又告知上訴人並非僵直性脊
    椎炎，而係因髖關節沾粘發炎所致，再加以醫師不願開具無
    僵直性脊椎炎診斷書，事實並非如被上訴人所云上訴人罹患
    僵直性脊椎炎已有4至6年之久，更非被上訴人所言單純腰痛
    等語。
四、經核原審判決對上訴人所請傷病給付何以不予給付，業已說
    明明確，上訴理由無非對原審認定事實及證據取捨之職權行
    使，指摘其為不當，並未具體表明原審判決違背何項法令、
    不適用或如何適用不當之具體情事，其上訴為不合法，應予
    駁回。
五、依行政訴訟法第249條第1項前段、第104條、民事訴訟法第9
    5條、第78條，裁定如主文。
中    華    民    國    95    年    4     月    20    日
                  第三庭審判長法  官  趙  永  康
                              法  官  鄭  淑  貞
                              法  官  侯  東  昇
                              法  官  黃  淑  玲
                              法  官  林  文  舟
以  上  正  本  證  明  與  原  本  無  異
中    華    民    國    95    年    4     月    20    日
                              書記官  莊  俊  亨


司法院資訊處製作；財團法人民間司法改革基金會備份。
